【裁判字號】    99,訴,447
【裁判日期】    990804
【裁判案由】    違反毒品危害防制條例
【裁判全文】
臺灣雲林地方法院刑事判決               99年度訴字第447號
公  訴  人  臺灣雲林地方法院檢察署檢察官
被      告  甲○○
上列被告因違反毒品危害防制條例案件，經檢察官提起公訴（99
年度毒偵字第817 號），被告於準備程序期日就被訴事實為有罪
陳述，本院進行簡式審判程序，並判決如下：
    主  文
甲○○施用第一級毒品，累犯，處有期徒刑拾月。施用第二級毒
品，累犯，處有期徒刑柒月。應執行有期徒刑壹年貳月。
    事  實
一、甲○○前因施用毒品案件，經觀察、勒戒後，認無繼續施用
    毒品之傾向，於民國92年3 月13日執行完畢釋放出所，並由
    臺灣雲林地方法院檢察署檢察官以92年度毒偵緝字第13號為
    不起訴處分確定。復於94年5 月至7 月間因施用毒品案件，
    經本院95年度訴字第780 號判處有期徒刑10月，嗣經減刑並
    與另犯之恐嚇、詐欺罪合併定應執行有期徒刑1 年確定，於
    97年12月28日縮刑期滿執行完畢。詎其猶不知悔改，復基於
    施用第一級、第二級毒品之犯意，於99年5 月19日12時許，
    在其雲林縣虎尾鎮○○里○○街150 巷12號住處，分別以將
    海洛因摻水置於針筒內注射身體之方式，即以將甲基安非他
    命放入玻璃球內燒烤後吸食其煙之方式，施用第一級毒品海
    洛因及第二級毒品甲基安非他命各1 次。嗣於99年5 月21日
    ，因其另犯強盜案件入臺灣雲林看守所執行羈押，翌日採集
    尿液送驗，結果呈現嗎啡及甲基安非他命陽性反應，始悉上
    情。
二、案經臺灣雲林看守所函送臺灣雲林地方法院檢察署檢察官偵
    查起訴。
    理  由
一、本件被告所犯為死刑、無期徒刑、最輕本刑為三年以上有期
    徒刑以外之罪，亦非屬高等法院管轄之第一審案件，其於準
    備程序進行中，先就被訴事實為有罪之陳述，經法官告知簡
    式審判程序之旨，並聽取公訴檢察官之意見後，依刑事訴訟
    法第273 條之1 第1 項、第273 條之2 等規定，裁定進行簡
    式審判程序，且不受同法第159 條第1 項、第161 條之2 、
    第161 條之3 、第163 條之1 及第164 條至第170 條所規定
    證據能力認定及調查方式之限制，合先敘明。
二、上開犯罪事實，業經被告於本院審理時坦承不諱，而被告於
    99年5 月22日上午9 時55分許，由為所方人員所採集之尿液
    ，經送往詮昕科技股份有限公司，以EIA 酵素免疫分析法及
    GC／MS氣相層析質譜儀檢驗之結果，確呈現嗎啡、甲基安非
    他命陽性反應，此有臺灣雲林第二監獄收容人尿液採集作業
    確認書、檢體採收紀錄表，及詮昕科技股份有限公司99年5
    月4 日濫用藥物尿液檢驗報告各1 份附卷可稽（偵卷第3 頁
    、第4 頁、第6 頁），足認被告之自白與事證相符，堪予採
    信。再按毒品危害防制條例於92年7 月9 日修正公布，自93
    年1 月9 日施行，其中第20條將施用毒品之刑事處遇程序，
    區分為「初犯」及「5 年內再犯」、「5 年後再犯」。而依
    修正後之規定，僅限於「初犯」及「5 年後再犯」2 種情形
    ，始應先經觀察、勒戒或強制戒治程序。倘被告於5 年內已
    再犯，經依法追訴處罰，縱其第3 次（或第3 次以上）再度
    施用毒品之時間，在初犯經觀察、勒戒或強制戒治執行完畢
    釋放5 年以後，已不合於「5 年後再犯」之規定，且因已於
    「5 年內再犯」，顯見其再犯率甚高，原實施觀察、勒戒或
    強制戒治，已無法收其實效，即應依該條例第10條處罰（最
    高法院95年度第7 次刑事庭會議決議參照）。經查，被告前
    因施用毒品案件，經本院裁定觀察、勒戒，因認無繼續施用
    毒品之傾向，於92年3 月13日執行完畢釋放出所，並由臺灣
    雲林地方法院檢察署檢察官以92年度毒偵緝字第13號為不起
    訴處分確定。復於94年5 月至7 月間因施用毒品案件，經本
    院95年度訴字第780 號判處有期徒刑10月，嗣經減刑而於97
    年12月28日縮刑期滿執行完畢，此有臺灣高等法院被告前案
    紀錄表1 份附卷可參，是本件被告雖係於受觀察、勒戒執行
    完畢後5 年後，再犯本件毒品危害防制條例第10條第1 項、
    第2 項之罪，惟因前述5 年內曾另再犯施用毒品罪名而屬3
    犯以上，經依法予以追訴，事證明確，被告犯行堪以認定，
    應依法論科。
三、核被告所為，係犯毒品危害防制條例第10條第1 項、第2 項
    之施用第一級、第二級毒品罪。被告持有第一級、第二級毒
    品之低度行為，則為施用之高度犯行所吸收，均不另論罪。
    被告所犯施用第一級毒品罪與施用第二級毒品罪，犯意各別
    ，行為互殊，應分論併罰。又被告有如事實欄所記載之前科
    紀錄，此有臺灣高等法院被告前案紀錄表1 份附卷足憑，其
    於有期徒刑執行完畢後，5 年內故意再犯本件有期徒刑以上
    之各罪，均為累犯，應依刑法第47條第1 項俱加重其刑。爰
    審酌被告前曾因施用毒品，經送觀察勒戒及論罪科刑執行完
    畢，仍不思戒絕毒癮、革除惡習，顯未能深切悔改並記取教
    訓，惟念施用毒品，本質上仍屬自我戕害身心健康之行為，
    又被告犯後坦承犯行，態度良好，自陳於入監執行前尚有工
    作等一切情狀，分別量處如主文所示之刑，再定其應執行之
    刑。檢察官就被告施用第一級毒品罪部分請求量處有期徒刑
    11月，施用二級毒品罪部分請求量處有期徒刑9 月，本院審
    酌上開各情，認為尚屬過重，附此敘明。
四、據上論斷，應依刑事訴訟法第273 條之1 第1 項、第299 條
    第1 項前段，毒品危害防制條例第10條第1 項、第2 項，刑
    法第11條前段、第47條第1 項、第51條第5 款，判決如主文
    。
本案經檢察官陳詠薇到庭執行職務。
中    華    民    國    99    年    8     月    4     日
                  刑事第三庭    法  官  蕭雅毓
以上正本證明與原本無異。
如不服本判決應於收受判決後10日內向本院提出上訴書狀，並應
敘述具體理由；其未敘述上訴理由者，應於上訴期間屆滿後20日
內向本院補提理由書（均須按他造當事人之人數附繕本）。「切
勿逕送上級法院」。
                                書記官  鍾宜津
中    華    民    國    99    年    8     月    4     日
附錄本案論罪科刑法條全文：
毒品危害防制條例第10條
施用第一級毒品者，處 6 月以上 5 年以下有期徒刑。
施用第二級毒品者，處 3 年以下有期徒刑。

司法院資訊處製作；財團法人民間司法改革基金會備份。
